【裁判字號】    99,交聲,633
【裁判日期】    990423
【裁判案由】    違反道路交通管理處罰條例聲明異議
【裁判全文】
臺灣士林地方法院交通事件裁定
原處分機關  交通部公路總局臺北區監理所基隆監理站
異  議  人  甲○○
即受處分人
上列異議人即受處分人因違反道路交通管理處罰條例案件，對於
交通部公路總局臺北區監理所基隆監理站於民國99年4 月16 日
所為基監字第裁42-AS0000000號違反道路交通管理事件裁決書（
舉發違反道路交通管理事件通知單案號：臺北市政府警察局北市
警交大字第AS0000000號），聲明異議，本院裁定如下：
    主  文
異議駁回。
    理  由
一、按以實線或虛線標繪於路面或緣石上，用以管制交通者，原
    則上區分如左：(五)紅實線設於路側，用以禁止臨時停車。道
    路交通標誌標線號誌設置規則第149 條第1 項第5 款定有明
    文。次按設有禁止臨時停車標誌、標線處所不得臨時停車。
    ，又禁止臨時停車處所不得停車。道路交通安全規則第111
    條第1 項第3 款、第112 條第1 項第1 款定有明文；復按汽
    車駕駛人在禁止臨時停車處所停車，處新臺幣600 元以上1,
    200 元以下罰鍰；又汽車駕駛人有違規停車而駕駛人不在場
    之情形，當場不能或不宜攔截掣單舉發者，得對汽車所有人
    逕行舉發處罰，道路交通管理處罰條例第7 條之2 第1 項第
    4 款、第56條第1 項第1 款亦分別定有明文。
二、原處分意旨略以：異議人即受處分人甲○○（下簡稱異議人
    ）於民國（下同）99年3 月13日下午2 時28分許，將其所有
    之車牌號碼4195-VU 號自用一般小客車（下簡稱違規車輛）
    ，停放在臺北市文山區○○○路○ 段97巷13號前設有紅實線
    標線之禁止臨時停車處所（下簡稱違規地點），經員警拍照
    採證逕行舉發，經異議人於99年3 月31日到案陳述意見，原
    處分機關仍認違規事實明確，爰依道路交通管理處罰條例第
    56 條 第1 項第1 款之規定，裁處異議人罰鍰新臺幣900 元
    等語。
三、異議意旨略以：異議人於前揭時、地將違規車輛停放於違規
    地點，係因違規車輛前有機車、腳踏車、貨車亦停放該處，
    且未遭舉發，致異議人誤認違規地點可以停車，因而對原處
    分表明不服，為此聲明異議云云。
四、經查：
  (一)異議人對於前揭時地將違規車輛停放在設有紅實線標線之禁
    止臨時停車處所之違規地點，為警舉發一情並不爭執，復有
    現場採證照片1 張在卷可資佐證，而觀之前揭採證照片所示
    ，現場設置紅實線之顏色、位置、樣式至為明顯，並無誤認
    、錯判之可能性，足堪認定異議人確有在禁止臨時停車處所
    停車之違規行為。
  (二)雖異議人辯稱違規地點前上停放機車、腳踏車、貨車且未遭
    舉發云云，然按行政行為，非有正當理由，不得為差別待遇
    ，行政程序法第6 條定有明文，此即行政法上之平等原則。
    基於事理本質，相同事件固應為相同之處理，不得任意為差
    別之待遇；然在法治國家，遵守法規為每一國民之責任，自
    亦不得以他人違規行為尚未被取締，即執以為自己亦可以不
    遵守規定之適法理由，否則即曲解平等原則之真義，亦即人
    民不得主張「不法之平等」，故行政機關若怠於行使權限，
    致使人民因個案違法狀態未排除而獲得利益時，該利益並非
    法律所應保護之利益，因此其他人民不能要求行政機關比照
    該違法案例授予利益。是異議人指摘違規地點前方尚停放機
    車、腳踏車、貨車，縱屬有此情節，此乃他人有無違規、行
    政機關之公權力是否及時據以懲處之問題，並不能據為異議
    人免責之依據。況異議人經合格考取程序領有駕照之人，對
    於道路交通標誌標線號誌設置規則第149 條第1 項第5 款、
    道路交通安全規則第111 條第1 項第3 款、第112 條第1 項
    第1 款等規定當應知悉並遵守，當無因違規地點由其他車輛
    停放而誤認可以停車之可能，是以，異議人前揭所辯，自不
    得據以為其有利之認定。
  (三)再按第1 項情形，交通勤務警察、依法令執行交通稽查任務
    人員或交通助理人員，應責令汽車駕駛人將車移置適當處所
    ；如汽車駕駛人不予移置或不在車內時，得由該交通勤務警
    察、依法令執行交通稽查任務人員或交通助理人員為之；又
    第56條第3 項之移置或扣留，得由交通勤務警察、依法令執
    行交通稽查任務人員逕行移置或扣留，其屬第56條第3 項之
    移置，得由交通助理人員逕行為之。上述之移置或扣留，得
    使用民間拖吊車拖離之，道路交通管理處罰條例第56條第3
    項、第85條之3 第1 項定有明文，前開規定係指汽車駕駛人
    若在禁止停車處所停車者，交通勤務警察應責令汽車駕駛人
    移置車輛，若汽車駕駛人不在現場，得由交通勤務警察等人
    移置或拖吊，易言之，若汽車駕駛人不在現場，交通勤務警
    察得依限場狀況研判是否有移置車輛之必要始為拖吊，準此
    ，查本件異議人並未在違規現場，交通勤務警察自得依前開
    法律授權研判結果拍照採證逕行舉發，並無拖吊移置車輛之
    必要，因此，要難以員警未拖吊違規車輛，亦未開立勸導單
    逕認異議人前開違規行為得以免罰，是以，異議人此部分抗
    辯亦非可採。
  (四)綜上所述，本件事證明確，異議人違規事實堪以認定。原處
    分機關認為異議人違規事實明確，爰依道路交通管理處罰條
    例第56條第1 項第1 款及違反道路交通管理事件統一裁罰基
    準及處理細則之規定，就異議人於前揭時地，有「在禁止臨
    時停車處所停車」之違規事實裁處罰鍰新臺幣900 元，經核
    於法並無不當，從而，本件異議為無理由，應予駁回。
六、據上論斷，應依道路交通案件處理辦法第19條，裁定如主文
    。
中    華    民    國    99    年    4     月    23    日
                  交通法庭    法  官      黃欣怡
以上正本證明與原本無異。
如不服本裁定應於送達後5 日內向本院提出抗告狀。
                              書記官      陳慧玲
中    華    民    國    99    年    4     月    23    日

司法院資訊處製作；財團法人民間司法改革基金會備份。
